【裁判字號】    92,台上,7382
【裁判日期】    921231
【裁判案由】    偽造文書
【裁判全文】
最高法院刑事判決                              九十二年度台上字第七三八二號
    上  訴  人  甲○○
                        樓
右上訴人因偽造文書案件，不服台灣高等法院中華民國九十年五月二十四日第二審判
決（九十年度上訴字第七三０號，起訴案號：台灣台北地方法院檢察署八十七年度偵
字第一八一九五、二三０七一、二三四一九號），提起上訴，本院判決如左：
    主  文
上訴駁回。
    理  由
按刑事訴訟法第三百七十七條規定，上訴於第三審法院，非以判決違背法令為理由，
不得為之。是提起第三審上訴，應以原判決違背法令為理由，係屬法定要件。如果上
訴理由狀並未依據卷內訴訟資料，具體指摘原判決不適用何種法則或如何適用不當，
或所指摘原判決違法情事，顯與法律規定得為第三審上訴理由之違法情形，不相適合
時，均應認其上訴為違背法律上之程式，予以駁回。本件上訴人甲○○上訴意旨略稱
：本件違建「玉皇宮」三棟建築物之整地及主建物完工之日期分別為民國七十二、三
年及七十九年，上訴人於八十四年七月一日始至深坑鄉公所任職，該等違建於上訴人
任職四、五年前即已存在，且上訴人職務上並無掌管任何有關建築物之建管資料，上
訴人對已存在之該案舊違建，無從判斷是否合法或非法違建，上訴人為臨時雇員，有
責無權，縱有行政疏失責任，並無任何不法。原判決既無具體證據資料，依籠統之判
斷，判決上訴人有罪，令上訴人冤抑難申云云。
惟查原判決依憑上訴人不利於己之部分自白、證人陳寶琴不利於上訴人之部分證言、
檢察官履勘現場筆錄及現場照片八幀、台北縣政府八十四年六月二十四日八四北仕農
六字第二二一一五四號令、八十四年十月五日八四北府農六字第三六五六二三號令、
八十五年四月十二日八五北府農六字第一一八九四八號令、上訴人填具之職務上所擬
具之函稿載明「林陳嬌君山坡地違規使用地號（即玉皇宮違建）」經查明係本（深坑
）鄉○○○段昇高小段三０之一一地號等語之函稿影本、上訴人填載內容不實之台北
縣深坑鄉公所八十五年三月八日深建字第００五八號違章建築查報單及深坑鄉公所據
以函復台北縣政府之該鄉公所八十五年三月十三日（八五）北縣深建字第二一九七號
函及八十五年五月三日（八五）北縣深建字第三一四七號函影本、台北縣新店地政事
務所土地複丈成果圖二份等證據，資以認定上訴人有原判決事實欄所記載之犯罪事實
，因而維持第一審適用刑法第五十六條、第二百十六條、第二百十三條等規定，論上
訴人以連續行使公務員明知為不實之事項，而登載於職務上所掌之公文書，足以生損
害於公眾及他人之罪，量處有期徒刑壹年拾月之判決，駁回上訴人在第二審之上訴，
已詳述其所憑之證據及理由。對於上訴人否認有本件登載不實之犯行，辯稱：伊僅係
深坑鄉公所之臨時人員，對於山坡地之違建查報並不具專業能力，且伊並無相關建築
管理資料，台北縣政府農業局行文要查報之事項，伊以為老舊鐵皮屋所蓋之廟宇部分
才是違建，修築中之玉皇宮第二棟、第三棟均是現代之ＲＣ建築結構體，伊認事前應
已獲得建築許可，不可能是違建，故而僅查報玉皇宮第一棟之老舊鐵皮廟宇部分為違
建，主管機關若認為伊查報不實，其承辦人員應自行負責認定查報之範圍，另伊並無
該房屋確實坐落之地號資料，所以才僅查報一個地號，並請縣政府會勘云云。經綜合
調查證據之結果，認係上訴人卸責之詞，不足採信，亦在判決內詳予指駁並說明其理
由。原判決所為論述，核與卷證資料相符，從形式上觀察，並無違背法令之情形。按
認事採證、證據之取捨及證據證明力之判斷，俱屬事實審法院之職權，苟無違背證據
法則，自不能指為違法。上訴意旨所指各節，原審均已加審酌，並已於判決內詳述其
認事採證、證據取捨及證據證明力判斷之理由，為其職權之適法行使，並無上訴意旨
所指違法之情形，且上訴意旨對原判決究竟有如何之違背法令，並未依據卷內資料具
體指摘，核與法律規定得為第三審上訴理由之違法情形不相適合，應認其上訴違背法
律上之程式，予以駁回。
據上論結，應依刑事訴訟法第三百九十五條前段，判決如主文。
中      華      民      國    九十二    年     十二     月    三十一    日
                              最高法院刑事第七庭
                                  審判長法官  莊  登  照
                                        法官  洪  明  輝
                                        法官  黃  一  鑫
                                        法官  魏  新  和
                                        法官  林  秀  夫
      右正本證明與原本無異
                                              書  記  官
中      華      民      國    九十三    年      一      月      六      日
                                                                        Ｔ


司法院資訊處製作；財團法人民間司法改革基金會備份。
